【裁判字號】    97,秩抗,6
【裁判日期】    970725
【裁判案由】    違反社會秩序維護法
【裁判全文】
臺灣臺中地方法院刑事裁定               97年度秩抗字第6號
抗  告  人  甲○○○
即被移送人
上列抗告人因違反社會秩序維護法案件，不服本院沙鹿簡易庭於
民國九十七年五月二十九日所為第一審裁定（九十七年度沙秩字
第三六號）提起抗告，本院普通庭為第二審裁定如下：
    主          文
抗告駁回。
    事 實 及 理 由
一、按公然陳列經主管機關公告查禁之器械者，處三日以下拘留
    或新臺幣三萬元以下罰鍰；下列之物沒入之：(一)、因違反社
    會秩序維護法所生或所得之物。(二)、查禁物，社會秩序維護
    法第六十三條第一項第八款、第二十二條第一項分別定有明
    文。原審裁定認定抗告人即被移送人甲○○○於民國（下同
    ）九十七年三月十四日至同月二十四日十五時許，在臺中縣
    外埔鄉○○村○○路興中一巷十四號「鯨城海產店」處，公
    然陳列經主管機關公告查禁之賭博性電動玩具：玉山水果盤
    小瑪莉電子遊戲機一臺（含ＩＣ板一片）而為警查獲，有抗
    告人之自白、扣案之玉山水果盤小瑪莉電子遊戲機一臺（含
    ＩＣ板一片）及為警當場查獲扣案之機臺照片五張、扣押物
    品目錄表一份等可資佐證，乃依據前開規定裁處罰鍰新臺幣
    二千元，並沒入扣案之賭博性電動玩具玉山水果盤小瑪莉電
    子遊戲機一臺。
二、抗告人抗告意旨略以：原裁定處罰無非以大甲分局移案之事
    據及扣案機械為論據，但該案件業蒙檢察官處分不起訴，並
    確定在案，有不起訴處分書一件可證，且復經檢察官裁准發
    還扣案物等在案，足證抗告人並無本件主文之情事，自無一
    事兩判之基礎，原裁定不明前情，而依大甲分局移送之情事
    予以裁定，於法自有未合云云。經查：抗告人於警詢時業已
    供稱：「在我店內神桌後方查獲一臺玉山水果盤機臺沒有插
    電；該機臺擺設在我店面一樓神桌後方，可以目視看到遊戲
    檯子；我才擺設約十天（九十七年三月十四日），開始擺設
    電子遊戲機臺；無電子遊藝場營利事業登記證；查扣之玉山
    水果盤ＩＣ板一塊是我的；我朋友給我一臺遊戲機讓我存錢
    用」等語，且有扣案之機臺之照片五張、扣押物品目錄表一
    份在卷可資佐證。抗告人自九十七年三月十四日起至九十七
    年三月二十四日為警查獲為止，均有公開陳列其所有之系爭
    玉山水果盤小瑪莉電子遊戲機臺之行為，堪以認定。再者，
    社會秩序維護法第六十三條第一項第八款為一獨立條款，器
    械似可擴大解釋為器具與械具，則電玩中之屬於賭博器具者
    ，即可包括在內；任何正當物品均有可能充作賭具，惟依刑
    法規定必須賭博行為成立，方可依法「沒收」，但對專供賭
    博之用之器具，政府為根絕賭博，而公告查禁，站在維護社
    會秩序之立場，應有相當之處罰規定以配合執行；又教育部
    公告查禁之賭博性電玩，其禁止之範圍為陳列與營業，如可
    認有公然陳列之具體事實，即有社會秩序維護法第六十三條
    第一項第八款之適用，不因機具內有無錢幣或是否插電而受
    影響，亦有八十一年六月一日臺灣嘉義地方法院及內政部警
    政署座談研究意見（刑事法律專題研究（五），第一八一至
    一八四頁）在卷可參，足認抗告人前開行為確屬公開陳列經
    主管機關公告查禁器械之行為，抗告人上開辯解，顯與實情
    有違，難以採信。原審法院認定事實與適用法律均無違誤，
    裁處罰鍰二千元，並「沒入」玉山水果盤小瑪莉電子遊戲機
    臺一臺，亦屬適當，抗告意旨仍執前詞指摘原審裁定不當，
    顯無理由，應予駁回。
據上論斷，應依社會秩序維護法第五十八條、第九十二條，刑事
訴訟法第四百十二條，裁定如主文。
中    華    民    國    97    年    7     月    25    日
                  臺灣臺中地方法院刑事第七庭
                          審判長法  官  陳如玲
                                法  官  郭德進
                                法  官  張清洲
上正本證明與原本無異。
不得再抗告。
                                書記官  詹東益
中    華    民    國    97    年    7     月    25    日


司法院資訊處製作；財團法人民間司法改革基金會備份。
